【裁判字號】    99,裁,584
【裁判日期】    990311
【裁判案由】    區域計畫法
【裁判全文】
最  高  行  政  法  院  裁  定
                                       99年度裁字第584號
上  訴  人  甲○○
被 上訴 人  宜蘭縣政府
代  表  人  乙○○
上列當事人間區域計畫法事件，上訴人對於中華民國98年12月10
日臺北高等行政法院98年度訴字第1757號判決，提起上訴，本院
裁定如下：
    主  文
上訴駁回。
上訴審訴訟費用由上訴人負擔。
    理  由
一、按對於高等行政法院判決之上訴，非以其違背法令為理由，
    不得為之，行政訴訟法第242條定有明文。依同法第243條第
    1項規定，判決不適用法規或適用不當者，為違背法令；而
    判決有同條第2項所列各款情形之一者，為當然違背法令。
    是當事人對於高等行政法院判決上訴，如依行政訴訟法第24
    3條第1項規定，以高等行政法院判決有不適用法規或適用不
    當為理由時，其上訴狀或理由書應有具體之指摘，並揭示該
    法規之條項或其內容；若係成文法以外之法則，應揭示該法
    則之旨趣；倘為司法院解釋或本院之判例，則應揭示該判解
    之字號或其內容。如以行政訴訟法第243條第2項所列各款情
    形為理由時，其上訴狀或理由書，應揭示合於該條項各款之
    事實。上訴狀或理由書如未依此項方法表明，或其所表明者
    與上開法條規定不合時，即難認為已對高等行政法院判決之
    違背法令有具體之指摘，其上訴自難認為合法。
二、緣上訴人於民國98年4月21日向宜蘭縣宜蘭地政事務所申請
    ，將其所有宜蘭縣員山鄉○○段754地號土地（下稱系爭土
    地），由一般農業區農牧用地更正編定為同區甲種建築用地
    ，經該地政事務所審認，上訴人所檢具宜蘭縣員山鄉公所79
    年12月27日79員鄉建字第13539、13540號完工證明書影本，
    經該公所於80年3月7日80員鄉建字第1594號函撤銷自始喪失
    效力，即上訴人之申請案核與「製定非都市土地使用分區圖
    及編定各種使用地作業須知」（下稱作業須知）第22點規定
    不符，並函知被上訴人，被上訴人乃據以98年5月4日府地權
    字第0980059769號函復上訴人更正編定乙案，應不准許，上
    訴人不服，提起訴願，遭決定駁回，遂提起本件行政訴訟。
三、本件上訴人對於臺北高等行政法院98年度訴字第1757號判決
    上訴，主張：原判決對於上訴人所提出臺灣高等法院刑事卷
    宗之照片，認不符臺灣省非都市土地使用編定時建築管理實
    施要點第5點規定，惟該照片已可確定已將地樑及栓基礎完
    成，符合前揭要點所謂基礎工程，原判決有判決不適用法則
    或適用不當之違法。原判決未說明何以不採臺灣高等法院81
    年度上訴字第4500號刑事卷宗第161頁下農林航空測量所82
    年3月13日函使用科學儀器判讀結果，有判決不備理由或理
    由矛盾之違背法令等語，雖以該判決違背法令為由，惟核其
    上訴理由，係就原審取捨證據、認定事實之職權行使，指摘
    其為不當，並就原審已論斷者，泛言未論斷，或就原審所為
    論斷，泛言其論斷矛盾，而非具體表明合於不適用法規、適
    用法規不當、或行政訴訟法第243條第2項所列各款之情形，
    難認對該判決之如何違背法令已有具體之指摘。依首開規定
    及說明，應認其上訴為不合法。
四、據上論結，本件上訴為不合法。依行政訴訟法第249條第1項
    前段、第104條、民事訴訟法第95條、第78條，裁定如主文
    。
中    華    民    國    99    年    3     月    11    日
                    最高行政法院第六庭
                        審判長法官  吳  明  鴻
                              法官  廖  宏  明
                              法官  侯  東  昇
                              法官  劉  介  中
                              法官  黃  秋  鴻
以  上  正  本  證  明  與  原  本  無  異
中    華    民    國    99    年    3     月    12    日
                              書記官  張  雅  琴


司法院資訊處製作；財團法人民間司法改革基金會備份。
